# 三供一业分离移交费用及资金问题

提问人：280842661 时间：2020-04-02 08:05:20
各位老师好，请教一个问题，按照国家相关要求分离三供一业，企业自己计提了一部分费用（专项应付款-三供一业分离移交费用），以及收到上级单位拨付的三供一业补助资金（专项应付款-三供一业分离移交补助资金）。我想问一下，发生的相关支出可以直接冲专项应付款吗？

回答人：chenyiwei
如果这些分离移交费用都是不符合资本化条件的，则将归属于本企业的部分（一般20%）和应由集团承担的部分（一般30%）计提计入损益（管理费用或营业外支出）和其他应付款，收到财政拨款也是计入该项其他应付款，后续发生的相关支出和费用从该项负债中列支。另外收到集团的30%部分的拨款时，应贷记资本公积。